臺灣臺中地方法院民事裁定
111年度事聲字第6號
異  議  人  沈金龍  

相  對  人  榮民工程股份有限公司

法定代理人  簡世峰  


上列當事人間聲請確定訴訟費用額事件，異議人對於本院司法事
務官於民國110年12月16日所為110年度司聲字第1807號裁定聲明
異議，本院裁定如下：
    主    文
異議駁回。
    理    由
一、本件異議意旨略以：相對人請求確定本院94年度勞訴字第84
    號判決之裁判費，因其請求權已罹於時效消滅，聲請人自毋
    庸繳納，故應駁回相對人之聲請等語。
二、按法院未於訴訟費用之裁判確定其費用額者，第一審受訴法
    院於該裁判有執行力後，應依聲請以裁定確定之；依此裁定
    所確定之訴訟費用額，應於裁定送達之翌日起，加給按法定
    利率計算之利息，民事訴訟法第91條第1、3項定有明文。民
    事訴訟法第91條第1項所定之訴訟費用額程序，僅在審究具
    有訴訟費用償還請求權之一造當事人所開列之費用項目，及
    其提出支付費用之計算書等證據，是否屬於訴訟費用之範圍
    ，以確定應負擔訴訟費用之他造當事人所應賠償其訴訟費用
    之數額，性質上係就訴訟費用負擔之裁判為補充性確定其數
    額之裁定程序。從而，於確定訴訟費用額之程序中，他造當
    事人自不得提出關於訴訟費用償還請求權業已清償、抵銷、
    免除、和解或罹於時效消滅等實體法上權利消滅之抗辯（最
    高法院109年度台抗字第277號裁定意旨參照）。次按當事人
    對於司法事務官處理事件所為之終局處分，得於處分送達後
    10日之不變期間內，以書狀向司法事務官提出異議。司法事
    務官認前項異議有理由時，應另為適當之處分；認異議為無
    理由者，應送請法院裁定之。法院認第1項之異議為有理由
    時，應為適當之裁定；認異議為無理由者，應以裁定駁回之
    。民事訴訟法第240條之4第1項前段、第2、3項亦有明定。
三、經查，相對人前以異議人為被告提起本案訴訟，請求返還勞
    保補償金事件，業經本院94年度勞訴字第84號判決異議人敗
    訴，並諭知訴訟費用由異議人負擔，而已告確定在案；因本
    院前未於訴訟費用之裁判確定其費用額，故相對人遂聲請裁
    定確定訴訟費用額；又因相對人前已預納本案訴訟第一審裁
    判費新臺幣（下同）12,781元，是經本院司法事務官調卷審
    查後，遂按本案訴訟確定判決即本院94年度勞訴字第84號判
    決主文欄中關於訴訟費用負擔之諭知，計算異議人應給付相
    對人之訴訟費用額確定為12781元，並命異議人加給自裁定
    送達翌日起至清償日止，按法定利率5%計算之利息，此有相
    對人所繳納之第一審訴訟費用12781元收據（浮貼於本院94
    年度勞訴字第84號卷）等在卷為憑，是以，原裁定僅係確認
    異議人就前述確定判決所應賠償之訴訟費用具體「數額」為
    何，且據以裁定異議人應給付相對人之訴訟費用為12,781元
    ，並加計自原裁定送達翌日起至清償日止，按週年利率5%計
    算之利息，經核於法並無違誤。況且，此與異議人是否業已
    清償、有無罹於時效消滅等實體法上權利消滅等情，均屬無
    涉，基此，異議人既非就原處分裁定之訴訟費用項目或數額
    有無錯誤予以爭執，揆諸前開說明，其所為前揭異議事由，
    復尚非本件確定訴訟費用額事件所得審究者，從而，堪認原
    裁定並無異議人所指之違誤，是本件異議自無理由，應予駁
    回，爰裁定如主文。
中　　華　　民　　國　　111 　年　　3 　　月　　2 　　日
              　　民事第五庭    法　官  許惠瑜
以上正本證明與原本無異
如不服本裁定，得於收受裁定正本後10日內向本院提出抗告狀，
並繳納抗告裁判費新臺幣1000元
中　　華　　民　　國　　111 　年　　3 　　月　　3 　　日
                                書記官　高偉庭